臺灣基隆地方法院基隆簡易庭宣示判決筆錄
原　　　告　甲○○
訴訟代理人　鍾志宏律師
被　　　告　丙○○
　　　　　　乙○○
上列當事人間94年度基簡字第264 號損害賠償事件，於中華民國
94年6 月16日下午5 時在本院民事第7 法庭公開宣示判決，出席
職員如下：
　　　　　　　　法　　　官　　陳培仁
　　　　　　　　法院書記官　　賴敏慧
　　　　　　　　通　　　譯　　劉春生
朗讀案由兩造均未到
法官朗讀主文宣示判決，並諭知將判決主文、所裁判之訴訟標的
及其理由要領，記載於後：
    主　　文
被告乙○○應給付原告新台幣參仟元，及自民國九十四年四月二
十八日起至清償日止，按年息百分之五計算之利息。
被告應連帶給付原告新台幣壹萬貳仟肆佰元，及自民國九十四年
四月二十八日起至清償日止，按年息百分之五計算之利息。
原告其餘之訴駁回。
訴訟費用由被告連帶負擔十分之二，餘由原告負擔。
本判決原告勝訴部分，得假執行；但被告乙○○於假執行程序實
施前以新台幣參仟元為原告預供擔保，被告乙○○、丙○○於假
執行程序實施前，以新台幣壹萬貳仟肆佰元為原告預供擔保後，
免為假執行。
原告其餘假執行之聲請駁回。
    事實及理由要領
壹、原告起訴主張被告丙○○與訴外人李素霞係夫妻關係，與被
    告乙○○則係父子關係。李素霞於民國92年6 月30日下午5
    時30分許，在基隆市○○路25之10號旁，因停車問題與原告
    發生口角爭執。被告二人得知上情而心生不滿，於同日下午
    6 時許，被告二人至基隆市○○路78巷34之6 號原告住處理
    論。原告見狀取出攝影機欲攝影蒐證，被告乙○○竟基於毀
    損之故意，先揮手將攝影機打落地上，使攝影機之卡座導桿
    損壞，不能使用。被告二人又共同毆打原告，使原告受有胸
    部、腹部、左肘挫傷、封閉性頭部外傷併頭皮血腫、右膝擦
    傷等傷害。爰請求被告乙○○賠償攝影機修復費用新台幣（
    下同）3000元，請求被告二人連帶賠償340742元（醫療費用
    20342 元、搬家費用28000 元、工作損失92400 元、精神慰
    撫金200000元）及自起訴狀繕本送達翌日起至清償日止，按
    年息百分之五計算之利息。
貳、被告二人則以攝影機是原告自己摔壞的，被告二人並未毆打
    原告，證人蕭順益在檢察官偵查中之證詞並非真實。原告所
    患為重鬱症及酒精依賴，及原告搬家之原因與傷害案件無因
    果關係。另原告之前並無固定工作，其請求不能工作33天之
    損失，未盡舉證責任，且縱使原告受有傷害，但傷害輕微，
    其並未受有精神上損害，請求賠償之慰撫金金額過高等語，
    資為抗辯。
參、查證人蕭順益於檢察官偵查中證稱，在原告住處見到兩造發
    生爭吵，原告拿攝影機拍攝，被告乙○○揮手把攝影機打到
    地上，然後被告二人共同毆打原告，其阻止未果乃向警報案
    等語（93年度偵字第1218號偵查卷第14至15頁）。證人即基
    隆市警察局第四分局安樂派出所巡佐呂鈞輝於本院刑事庭審
    理時到庭證稱，渠接到無線電通報至基隆市○○路78巷34之
    6 號現場時，有看見原告左眼下有擦傷，但被告等已離開現
    場等語（見93年度易字第183 號傷害案件刑事卷第72頁）。
    另原告於92年6 月30日至長庚紀念醫院驗傷結果，受有胸部
    、腹部、左肘挫傷、封閉性頭部外傷併頭皮血腫、右膝擦傷
    等傷害，亦有該院出具之診斷證明書在卷（93年度發查字第
    30號偵查卷第8 之1 頁）足憑。而原告確實有於上開時地因
    停車問題與鄰居發生爭吵，致其左眼下擦傷等情，有基隆市
    警察局第四分局函並安樂分駐所工作紀錄簿附於前開刑案卷
    內（第29、30頁）可稽。又原告所有攝影機，經檢察官勘驗
    結果，插電後無法退帶，前進後退鍵亦不能使用，經送修後
    因卡座導桿損壞，修理費估價需3000元部分，有勘驗筆錄、
    估價單及照片二張在卷（前開偵查卷及刑案卷）可查。而被
    告二人因共同傷害罪及被告乙○○另因毀損罪，經台灣高等
    法院於94年3 月9 日以94年度上易字第170 號刑事判決判處
    被告丙○○拘役30日，被告乙○○應執行拘役40日確定等情
    ，經本院調卷查明屬實，堪信原告之主張為真實。被告抗辯
    係原告自己將攝影機摔壞，沒有毆打原告云云，顯與事實不
    符，不足採信。原告主張被告二人應負過失侵權行為損害賠
    償責任，自屬有據。
肆、按因故意或過失，不法侵害他人之權利者，負損害賠償責任
    ；又數人共同不法侵害他人之權利者，連帶負損害賠償責任
    ；又不法侵害他人之身體、健康、名譽、自由、信用、隱私
    、貞操，或不法侵害他人人格法益而情節重大者，被害人雖
    非財產上之損害，亦得請求賠償相當之金額，民法第184 第
    1 項前段、第185 條、第195 條第1 項前段分別定有明文。
    從而原告依據前開規定請求被告二人損害賠償，於法自屬有
    據。茲所應審究者，為原告請求賠償之金額，是否應予准許
    ，爰分述如次：
  一、醫療費用部分：
      原告因本件受傷自92年6 月30日起至同年7 月10日止，所
      支出之醫療費用共計2400元，業據原告提出長庚紀念醫院
      醫療費用收據6 份為證，核均為醫療上必要費用，應予准
      許。至其餘醫療費用與受傷時間相隔過遠，其所提診斷證
      明書記載病名為「重鬱症、酒精依賴」，難認與本件受傷
      有何因果關係，是原告超過前開准許部分之請求，不應准
      許。
  二、毀損攝影機修復費用部分：
      負損害賠償責任者，除法律另有規定或契約另有訂定外，
      應回復他方損害發生前之原狀；又第1 項情形，債權人得
      請求支付回復原狀所必要之費用，以代回復原狀，民法第
      213 條第1 項、第3 項有明文規定。系爭攝影機係因被告
      乙○○之不法行為而毀損，其修復費用需3000元，有估價
      單在卷可稽。從而原告本於前開規定，請求被告乙○○賠
      償損害，自屬於法有據，應予准許。
  三、搬家費用及工作損失部分：
      原告自92年12月6 日起至長庚紀念醫院精神科住院治療三
      次，與其所受被告二人傷害之時間已長達5 月有餘，難認
      其所患重鬱症及酒精依賴與被告二人之傷害行為間有因果
      關係存在。且依其所受傷害程度，難認為有搬家或不能工
      作之必要及程度，從而原告此部分之請求，亦屬不應准許
      。
  四、精神慰撫金部分：
      原告因遭被告二人之共同不法侵害，受有如前所述之傷害
      ，對於原告而言，自然受有精神上創傷。本院審酌原告從
      事土木工程，被告丙○○開設小雜貨店營業，被告乙○○
      從事鐵工為業及兩造之地位、經濟能力，原告所受傷害程
      度等一切情形，認為原告得請求被告二人連帶賠償之精神
      上損害以10000 元為恰當，原告在此範圍內之請求應予准
      許，逾此範圍之請求，不應准許。
伍、綜據上述，應認原告因本件毀損所受之損害為3000元，因傷
    害所受之損害為12400 元，其請求被告乙○○給付3000元，
    請求被告二人連帶給付12400 元及均自起訴狀繕本送達被告
    翌日（94年4 月28日）起至清償日止，按週年利率百分之五
    計算之利息，核無不合，應予准許，原告逾此部分之請求為
    無理由，應予駁回。
陸、本件係為被告敗訴之判決，就原告勝訴部分，依民事訴訟法
    第389 條第1 項第3 款規定，由本院依職權宣告假執行。被
    告陳明願供擔保請准免為假執行之宣告，經核並無不合，爰
    酌定相當擔保金額准許之。至原告敗訴部分，其假執行之聲
    請失所附麗，應併予駁回。
中　　華　　民　　國　　94　　年　　6 　　月　　16　　日
　　              基隆簡易庭法　官　陳培仁
以上正本係照原本作成。
本筆錄正本之送達與判決正本之送達有同一效力。
對於本件判決如有不服，應於收受送達後之20日內，向本院提出
上訴書狀，上訴於本院合議庭，並按他造當事人之人數附具繕本
。
中　　華　　民　　國　　94　　年　　6 　　月　　16　　日
                            書記官  賴敏慧
